【裁判字號】    90,易緝,193
【裁判日期】    901025
【裁判案由】    侵占
【裁判全文】
臺灣高雄地方法院刑事判決                          九十年度易緝字第一九三號
    公  訴  人  臺灣高雄地方法院檢察署檢察官
    被      告  甲○○
右列被告因侵占案件，經檢察官聲請簡易判決處刑（八十九年度偵緝字第一八八七號
），本院高雄簡易庭認不宜以簡易判決處刑，移由本院依通常程序審理，本院判決如
左：
    主  文
甲○○意圖為自己不法之所有，而侵占自己持有他人之物，累犯，處拘役伍拾日，如
易科罰金，以參佰元折算壹日。
    事  實
一、甲○○前曾於民國八十年間因殺人未遂案件，經法院判處有期徒刑六年確定，甫
    於八十七年四月二十三日執行完畢，猶不知悔改，於八十九年七月十四日（起訴
    書誤載為二十四日）中午十一時至下午一時左右，在高雄市○○區○○路七十號
    、七十二號、七十四號（起訴書誤載為小港區○○街九十九號）之「成龍資訊館
    」前，向該公司內員工蔡佳璋借得車號ＸＫＷ─二八九號機車一部供己騎用，詎
  其竟意圖為自己不法之所有，將該部機車易持有為所有，拒不返還上開機車，且
    避不見面。
二、案經蔡佳璋訴由高雄市政府警察局苓雅分局報請臺灣高雄地方法院檢察署檢察官
    偵查起訴。
    理  由
一、訊據被告甲○○固坦承有於前揭時地向告訴人蔡佳璋借用該機車之事實，惟矢口
    否認有侵占犯行，辯稱：伊係託其友人綽號「阿達」之人將車騎回交還告訴人蔡
    佳璋云云。惟查：右揭事實業據告訴人指訴甚詳，而被告對於綽號「阿達」之人
    之真實姓名及聯絡方式等均供稱不知情，無法提供該人之年籍資料供本院調查，
    所辯即難採信。而告訴人對該綽號「阿達」之人並不認識，且迄今被告仍未返還
    該機車，顯見被告將該機車借走後據為己用而不還，其有不法所有之意圖甚明。
    此外，復有車輛竊盜、車牌失竊資料個別查詢報表一份在卷可佐，本件事證明確
    ，被告犯行足堪認定。
二、核被告所為，係犯刑法第三百三十五條第一項之侵占罪。被告曾於八十年間因殺
    人未遂案件，經法院判處有期徒刑六年確定，而於八十七年四月二十三日執行完
    畢，有臺灣高雄地方法院檢察署刑案資料查註紀錄及臺灣高等法院被告全國前案
    紀錄表附卷可稽，其前受有期徒刑執行完畢，於五年內再犯本件最重本刑為有期
    徒刑以上之罪，為累犯，應依刑法第四十七條規定加重其刑。審酌被告犯罪之動
    機、目的、手段、所生之損害非鉅，及犯罪後態度等一切情狀，爰量處如主文所
    示之刑，以示懲儆。又被告行為後刑法第四十一條業於九十年一月十日修正後公
    布施行，而於同年月十二日生效，由原來犯最重本刑為三年以下有期徒刑之罪，
    而受六個月以下徒刑或拘役之宣告得易科罰金之要件，修改為犯最重本刑為五年
    以下有期徒刑之罪，而受六個月以下徒刑或拘役之宣告得易科罰金之要件，比較
    新舊法之結果，以新法有利於被告，依刑法第二條第一項前段規定，自應適用裁
    判時即前開修正之刑法第四十一條第一項規定諭知易科罰金之折算標準，附此敘
    明。
三、據上論斷，應依刑事訴訟法第二百九十九條第一項前段，刑法第三百三十五條第
    一項、第四十七條、第二條第一項前段、第四十一條第一項，罰金罰鍰提高標準
    條例第一條前段、第二項，判決如主文。
中      華      民      國      九十      年      十      月  二十五    日
                                  臺灣高雄地方法院刑事第二庭
                                      法官    劉建利
右正本證明與原本無異。
如不服本判決，應於判決送達後十日內，向本院提出上訴狀。
                                      書記官    洪生輝
中      華      民      國      九十      年      十      月  二十九    日
附錄本件論罪科刑法條：刑法第三百三十五條第一項。
中華民國刑法第三百三十五條
 (普通侵占罪)
意圖為自己或第三人不法之所有，而侵占自己持有他人之物者，處五年以
下有期徒刑、拘役或科或併科一千元以下罰金。
前項之未遂犯罰之。


司法院資訊處製作；財團法人民間司法改革基金會備份。
